

Jasiel Tellez Cantillo

Rancagua

Tel.: +56 940386219

Email: jasieltelles@gmail.com

Fecha de Nacimiento: 22, septiembre, 1990

RUT: 25. 852 696-1

Resumen

Ingeniero en Ciencias Informáticas con más 3 años de experiencia en desarrollo de software. Certificado en Desarrollo Web por Next University. Experiencia en el área de Banco y Finanzas, con especializaciones en administración de redes y servidores, así como atención al cliente y soporte. Destacado por alta responsabilidad y orientación al trabajo en equipo.

Experiencia Laboral:

Desarrollador de Software- febrero 2012 – julio-2014 (2 años) Universidad de Ciencias Informáticas en La Habana, Cuba. Desarrollo de software basado en la plataforma .Net integrada con sistemas de bases de datos SQLServer, MySQL y PostgreSQL. Realización de Pruebas de Calidad de Software.

Cajero Bancario - septiembre 2014 - noviembre 2014 (2 meses) Sucursal 1551 del Banco de Crédito y Comercio Pinar del Río, Cuba. Atención a clientes que realizaban operaciones bancarias por el área de caja de la sucursal. Realizar transacciones bancarias y manejo de efectivo monetario.

Administrador de Redes - noviembre 2014 – febrero 2015 (3 meses) Sucursal 1551 del Banco de Crédito y Comercio Pinar del Rio, Cuba. Administración de la red informática de la sucursal ocupando el cargo de Especialista B en Ciencias Informáticas. Administración de DNS. Administración de servidores. los servicios Correo. Implementación de Windows, Proxy, Firewall, Antivirus, Base de Datos del sistema bancario. Mantenimiento de servidores, estaciones de trabajo y equipos tecnológicos. Solución de problemas detectados en el software bancario u otros sistemas para lograr el funcionamiento continuo y eficiente del servicio bancario y la seguridad del mismo.

Administrador de Redes y especialista en Informática

- febrero 2015 – julio 2017 (2 años +)

Dirección Provincial del Banco de Crédito y Comercio Pinar del Rio, Cuba.

Desarrollo de sitios web para el banco y aplicaciones informáticas para mejorar procesos de negocio bancario. Administración de la red informática del Banco de Crédito y Comercio en la provincia Pinar del Rio ocupando el cargo de Especialista B en Ciencias Informáticas. Administración de servidores de Correo, Chat, Firewall, DNS, DHCP, Antivirus, Proxy, Implementación de Windows. Administración de la infraestructura VMWare ESX en la cual se encuentran virtualizados los servidores de la institución bancaria. Mantenimiento y administración de las bases de datos del sistema bancario. Encargado de dar soporte a los clientes relacionado con el Virtual Bandec: plataforma de pago existente en Cuba para que las empresas puedan realizar transacciones bancarias mediante internet. Mantenimiento y reparación de equipos tecnológicos para lograr el funcionamiento continuo del servicio bancario.

Formación Académica:

Ingeniero en Ciencias Informáticas (2009-2014):

- ➤ Alumno ayudante de asignatura Telecomunicaciones.
- Alumno ayudante de asignatura Programación.
- Concursante de Olimpiadas de Programación.
- > Trabajo de tesis final evaluado con máxima puntuación.

Universidad de las Ciencias Informáticas de La Habana, Cuba.

Certificaciones:

Desarrollo Web

Entidad Certificadora: Next U (<u>www.nextu.com</u>)

Número: 10907304

Emitido: 3 de octubre 2017

Url certificado(https://www.credential.net/ngq4updd)

Aptitudes y Conocimientos:

Programación de Sitios Web en PHP, Joomla, Drupal, WordPress, ASP.NET, Boostrap, Foundation, Materialize, Prestashop, Java Script, Jquery, NodeJS, Angular 2, ReactJS.

Programación de Aplicaciones en C Sharp, Windows Presentation Fundation.

Programación de Bases de Datos Oracle, SqlServer, PostgreSQL. Mysql,MongoDB

Control de versiones Git.

Conocimientos de Banca.

Comercio Electrónico.

Atención a clientes.

Redes Informáticas.

Hardware y reparación de Computadoras, Impresoras y otros equipos de oficina.

Administración de Servidores de correo, chat, DNS, Implementación de Windows, Directorio Activo, Firewall y otros servicios de red y estaciones de trabajo.

Instalación y Mantenimiento de Sistemas Operativos.

Conocimientos Avanzados de Seguridad Informática.

Virtualización de Servidores usando infraestructura VMware ESX.

Conocimientos Avanzados de Windows Server.

Conocimientos Avanzados de Office.

Superación Recibida:

Curso de Seguridad Informática.

2014 – Lugar: Dirección Provincial de Bandec Pinar del Río.

Curso de Sabic.Nef (Software Bancario Nacional).

2015- Lugar: Dirección Provincial de Bandec Pinar del Río.

Curso de Administración de Entornos VMware

2017- Lugar: Hotel Bello Caribe, La Habana.

Curso Fundamentos HTML

2017-Next University (www.nextu.com)

Curso CSS y Diseño Web Responsive

2017-Next University (www.nextu.com)

Curso Control de Versiones y Git

2017-Next University (www.nextu.com)

Curso Frameworks y Librerías – CSS

2017-Next University (www.nextu.com)

Curso Interactividad usando Java Script

2017-Next University (www.nextu.com)

Curso Frameworks y Librerias Java Script

2017-Next University (www.nextu.com)

Curso Back-End

2017-Next University (www.nextu.com)

Curso Interactuando Con Bases de Datos

2017-Next University (www.nextu.com)

Curso Herramientas Build Systems y Tecnologías Emergentes

2017-Next University (www.nextu.com)

Idiomas:

Español: Idioma Nativo

Inglés: Competencia Básica.

Portugués: Competencia Básica.

Contactos de Referencia:

Lissaidy Vilau Gorgoy

Compañera de universidad y del trabajo

lissy.vilaugorgoy@gmail.com

+53 54510027.

Yohan Carlos Hernández

Jefe Seguridad Informática en mi trabajo anterior.

yohan12.carlos@gmail.com

+53 54550399

Juanela Ramos

Directora de Sucursal de Bandec

dir1541@dppr.bandec.cu

+53 58292461

Silvio García del Pino

Jefe de Comunicaciones Bandec

silvio@dppr.bandec.cu

+53 53749152

Enrike Hernández

Equipo Informático de Bandec

+53 54884414

Anexos







La Rectora de la Universidad de las Ciencias Informáticas

en uso de las facultades que le están conferidas y a propuesta del Decano de la Facultad, expide el presente Título de:

Ingeniero en Ciencias Informáticas

a favor de:

Jasiel Téllez Cantillo

por haber cumplido los requisitos establecidos en el plan de estudios y realizado los ejercicios correspondientes para la conclusión de la carrera, el día 18, del mes de junio, del año 2014.

En testimonio de lo cual, se suscribe en la ciudad de La Habana a los 19 días, del mes de julio, del año 2014.

P. R. Juda

Secretaria General



UNIVERSIDAD DE LAS CIENCIAS INFORMÁTICAS

CERTIFICACIÓN DE NOTAS

CERTIFICO: Que según consta en el expediente académico de Jasiel Téllez Cantillo, concluyó sus estudios en la Universidad de las Ciencias Informáticas donde cursó y aprobó las asignaturas que aparecen relacionadas en este documento.

| Curan | Año | Asignaturas | Calificación |
|---------------------------|------------------|--|-------------------------------------|
| Curso 2009-2010 | Primer Año | Álgebra Lineal | 4 |
| | Primer Año | Defence Macional | 5 |
| 2009-2010 2009-2010 | Primer Año | Educación Eísica 1 | 5 |
| 2009-2010 | Primer Año | Educación Eísica 2 | 5 |
| | Primer Año | Introducción a la Programación | 5 |
| 2009-2010 2009-2010 | Primer Año | Matemática 1 | 4 |
| 2009-2010 | Primer Año | Matemática 2 | 5 |
| 2009-2010 | Primer Año | Matemática Discreta 1 | 5 |
| 2009-2010 | Primer Año | Matemática Discreta 2 | 5 |
| 2009-2010 | Primer Año | Panorama Histórico Cultural Cubano y Universal | 5 |
| 2009-2010 | Primer Año | Práctica Profesional 1 | 5 |
| 2009-2010 | Primer Año | Programación 1 | 4 |
| 2009-2010 | Primer Año | Seguridad Nacional | 5 |
| 2003-2010 | 1 1111101 7 1110 | | |
| 2010-2011 | Segundo Año | Arquitectura de Computadoras | 5 |
| 2010-2011 | Segundo Año | Educación Física 3 | 4 |
| 2010-2011 | Segundo Año | Educación Física 4 | 5 |
| 2010-2011 | Segundo Año | Física | 4 |
| 2010-2011 | Segundo Año | Idioma Extranjero 1 | ottifico 4 evisto |
| 2010-2011 | Segundo Año | Idioma Extranjero 2 | 4 |
| 2010-2011 | Segundo Año | Ingeniería de Software 1 | 5 |
| 2010-2011 | Segundo Año | Matemática 3 | 5 |
| 2010-2011 | Segundo Año | Matemática 4 | 3 |
| 2010-2011 | Segundo Año | Práctica Profesional 2 | 5 |
| 2010-2011 | Segundo Año | Programación 2 | 5 |
| 2010-2011 | Segundo Año | Programación 3 | 4 |
| 2010-2011 | Segundo Año | Sistemas de Bases de Datos 1 | 4 |
| 2010-2011 | Segundo Año | Sistemas de Bases de Datos 2 | 4 |
| 2010-2011 | Segundo Año | Teleinformática 1 | 4 |
| 2011-2012 | Tercer Año | Administración de Empresas | 4 |
| 2011-2012 | Tercer Año | Contabilidad y Finanzas | 4 |
| 2011-2012 | Tercer Año | Economía Política del Capitalismo | 5 |
| 2011-2012 | Tercer Año | Filosofía y Sociedad | 4 |
| 2011-2012 | Tercer Año | Gestión de Software | 4 |
| 2011-2012 | Tercer Año | Idioma Extranjero 3 | 4 |
| 2011-2012 | Tercer Año | Idioma Extranjero 4 | 4 |
| 2011-2012 | Tercer Año | Ingeniería de Software 2 | 5 |
| 2011-2012 | Tercer Año | Práctica Profesional 3 | 4 |
| 2011-2012 | Tercer Año | Práctica Profesional 4 | 5 |
| 2011-2012 | Tercer Año | Probabilidades y Estadística | 4 |
| 2011-2012 | Tercer Año | Programación 4 | 4 |
| 2011-2012 | Tercer Año | Sistemas Operativos | 5 |
| 2011-2012 | Tercer Año | Teleinformática 2 | 4 |
| 2011-2012 | Tercer Año | Desarrollo y Administración de Bases de Datos | 5 |
| | | Oracle | 5 |
| 2011-2012 | Tercer Año | Programación de página dinámicas con ASPNET | 5 5 |
| 2011-2012 | Tercer Año | Programación en C Sharp | 5 |
| Página 1 de 2 | | | Sistema de gestión Universitaria |

| Curso | Año | Asignaturas | Calificación |
|-----------|------------|---|--------------|
| 2012-2013 | Cuarto Año | Historia y Cultura Universal | 5 |
| 2012-2013 | Cuarto Año | Economía Política de la Construcción del Socialismo | 5 |
| 2012-2013 | Cuarto Año | Idioma Extranjero 5 | 5 |
| 2012-2013 | Cuarto Año | Inteligencia Artificial 1 | 5 |
| 2012-2013 | Cuarto Año | Investigación de Operaciones | 4 |
| 2012-2013 | Cuarto Año | Metodología de la Investigación Científica | 5 |
| 2012-2013 | Cuarto Año | Práctica Profesional 5 | 5 |
| 2012-2013 | Cuarto Año | Práctica Profesional 6 | 5 |
| 2012-2013 | Cuarto Año | Seguridad y Ética Informática | 5 |
| 2012-2013 | Cuarto Año | Teoría Sociopolítica | . 5 |
| 2012-2013 | Cuarto Año | Comercio Electrónico | 5 |
| 2012-2013 | Cuarto Año | Elementos de Hardware | 5 |
| 2012-2013 | Cuarto Año | Gráficos por Computadora | 4 |
| 2012-2013 | Cuarto Año | Redes Neuronales Artificiales | 0100 4 |
| 2013-2014 | Quinto Año | Formación Pedagógica | 5 |
| 2013-2014 | Quinto Año | Inteligencia Artificial 2 | 5 |
| 2013-2014 | Quinto Año | Práctica Profesional 7 | 5 |
| 2013-2014 | Quinto Año | Problemas Sociales de la Ciencia y la Tecnología | 5 |
| 2013-2014 | Quinto Año | Informática Forense y Hacking ético | 5 |
| | | | |

Proyecto de Diploma

5

Clave de Calificación:

Excelente 5
Bien 4

Bien 4 Aprovechado Regular 3 Aprobado

ASIMISMO CERTIFICO:

Que con fecha 18 de junio del 2014 se graduó de **Ingeniero en Ciencias Informáticas**, con promedio de 4.59 . Dado en la **Universidad de las Ciencias Informáticas a los diecinueve días del mes de julio del dos mil catorce**"Año 56 de la Revolución"

Mayelin Alvarez Marichal Secretaria Facultad Damián Cervantes Rodón Decano

SECRETARIA DOCENTE FACULTAD I

UCI Interested in the Gender FACULTAD 1





Certificación en Desarrollo Web

Next U oficialmente certifica que:

Jasiel Tellez Cantillo

Ha completado con éxito los ocho (8) cursos requeridos para certificarse.

Deborah Riemer, Ph.D.

Director Académico de Currículo e Instrucción

Número del certificado: 10907304

Dirección de Recursos Humanos

Confiere el presente



A. Jasiel Téllez Cantillo

Por haber concluido con resultados satisfactorios los estudios correspondientes al Curso "Seguridad de las Tecnologías Informáticas para el Sistema Bancario"

Dado en La Habana, el día 13 del mes de enero del año 2015

Alfredo Silvente Ortiz Director Seguridad, Protección y Defensa Ana Maria Montes Rodes Directora Recursos Humanos

TOMO No: _I_

FOLIO No: 12

Número: 113

11 (12) (15)(14)



Dirección de Recursos Humanos

Confiere el presente



A. Jasiel Téllez Cantillo

Por haber concluido con resultados satisfactorios los estudios correspondientes al Curso "SABIC.NEF"

Dado en La Habana, el día 8 del mes de junio del año 2015

Directora DAPRO

Apa María Montes Rodes

Directora Recursos Humanos

TOMO No: _I_

FOLIO No: 50

Número: 629

19(21)60



BANCO DE CREDITO Y COMERCIO DIRECCION PROVINCIAL PINAR DEL RIO

20 de octubre de 2016

A quien pueda interesar:

Por este medio le comunico que el compañero Jasiel Téllez Cantillo es trabajador de la dirección provincial del Banco de Crédito y Comercio en Pinar del Rio. Comenzó a laborar en este centro en septiembre de 2014 al concluir sus estudios universitarios. En el periodo en que se desempeñó en nuestra empresa siempre ha sido evaluado satisfactoriamente ya que fue logrando los objetivos propuestos en la ocupación del cargo Especialista B en Ciencias Informáticas. Ha cumplido con las tareas encomendadas y los resultados alcanzados del compañero han sido satisfactorios. Muestra interés en su aprendizaje lo que le permite avanzar muy rápido en su desarrollo. Se mantiene avanzando con buenos resultados debido a la experiencia que ha adquirido durante su preparación. Mantiene una buena actitud y responsabilidad ante el trabajo, cumpliendo con cada tarea que se le asigna con el rigor y la eficiencia que amerita ser un trabajador bancario. Mantiene buena disciplina laboral y se relaciona de forma satisfactoria con todo el colectivo de trabajo. Considero que es un profesional altamente calificado con todas las cualidades para enfrentarse a un reto tan importante en su vida tanto personal como profesional. Ha adquirido conocimientos de administración de red, administración y montaje de servidores, seguridad informática y ha desarrollado importantes aplicaciones útiles para la informatización de la institución bancaria. Por mi parte les puedo dar las mejores referencias ya que a pesar de ser joven tiene mucho interés en superarse y triunfar en la vida tanto profesional como personal.

Atentamente,

Juan Manuel González Pérez

Jefe Dpto. de Automatización y Procedimientos

E-mail: jm@dppr.bandec.cu



Banco de Crédito y Comercio Dirección Provincial Pinar del Río

RESOLUCIÓN No. 26 DEL 2016

POR CUANTO: Mediante el Acuerdo No. 3215 del Comité Ejecutivo del Consejo de Ministros de fecha 12 de noviembre de 1997 se creó el Banco de Crédito y Comercio (BANDEC), el cual está dirigido por un Presidente que es su representante legal.

POR CUANTO: Por Resolución No. 120 de Julio 22 de 1999 del Presidente del BANDEC fue nombrado el que resuelve Director Provincial de dicho Banco en la provincia de Pinar del Río.

POR CUANTO: El artículo No. 5 del Decreto-Ley No. 197 de fecha 15 de octubre de 1999, "Sobre las Relaciones Laborales del Personal Designado para ocupar cargos de Dirigentes y Funcionarios", regula que la relación laboral para ocupar cargos de dirigentes o funcionarios se formaliza con el nombramiento mediante escrito fundamentado o en su caso por Resolución firmada por la autoridad facultada.

POR CUANTO: En el acta No. 1 de fecha 13 de Marzo de 2015, suscrita de común acuerdo entre el Banco Central de Cuba y el Sindicato Nacional de Trabajadores de la Administración Publica de conformidad con el Decreto Ley 197/97, se ha determinado el listado de los cargos y ocupaciones que se consideran como funcionarios, entre los que se encuentra el Especialista B en Ciencias Informáticas.

POR CUANTO: La Presidenta del BANDEC mediante Resolución No. 24 del 2013 delegó en los Directores Provinciales la facultad de designar y hacer efectivos los movimientos de los trabajadores que hayan sido aprobados para ocupar los cargos de cuadros de la Dirección Provincial y Sucursales de la provincia y al resto del personal con carácter de funcionario, cuya designación no esté reservada a niveles superiores.

POR CUANTO: Se hace necesario cubrir la plaza de Especialista B en Ciencias Informáticas con categoría de funcionario en la Dirección Provincial del BANDEC en Pinar del Río.

POR TANTO: En el ejercicio de las facultades que me han sido conferidas:

RESUELVO

PRIMERO: Nombrar a Jasiel Tellez Cantillo en el cargo de Especialista B en Ciencias Informáticas, con categoría de funcionario en la Dirección Provincial del BANDEC en Pinar del Río.

SEGUNDO: El funcionario tendrá las atribuciones y obligaciones que se relacionan en el Anexo I de la presente resolución, formando parte inseparable de la misma.

TERCERO: Que la presente deberá ser notificada en o antes del 1ro de Agosto del 2016, Tècha a partir de la cual este movimiento surtirá efecto.

ANEXO I

Resolución Z6 de fecha Z6 de Sulio de Z06

Especialista B en Ciencias Informáticas XI Atribuciones y Obligaciones

- · Realiza supervisiones técnicas de un proceso complejo o varios procesos;
- Investiga, analiza y busca soluciones a problemas técnicos complejos;
- Elabora programas de inteligencia corporativa o empresarial y diseña mecanismos de seguridad y contrainteligencia empresarial de actividades de menor complejidad;
- Diseña e implementa software, aplicaciones de comercio electrónico, aplicaciones multimedia, páginas web, sitios web y portales de menor complejidad;
- · Ejerce funciones de asesoría y atención a usuarios de las redes;
- Investiga, analiza y busca soluciones a problemas técnicos menos complejos;
- Repara, ensambla y actualiza tecnologías de la información y las comunicaciones menos complejas;
- Administra y gestiona redes informáticas y sus recursos menos complejas;
- · Instala y cablea redes informáticas y de comunicaciones;
- Realiza tareas de gestión de los conocimientos y búsqueda de información de menor complejidad;
- · Realiza otras funciones de similar naturaleza según se requiera.



REPUBLICA DE CUBA Registro Central de Sancionados MUNISTERIO DE JUSTICIA

MINISTERIO DE JUSTICIA CERTIFICACION DE ANTECEDENTES PENALES

Válida su presentación durante 6 meses después de



Director

| ERTIFICACION DE | | NILO FLIMEL | | |
|--|--------------------|-------------------------------|--|--|
| Exterior persona | | ner apellido: | and the second s | 0-999-357-192-013897 Segundo apellido: |
| ombre: JASIEL | 1 | | | 1400 M 14 |
| | TELLEZ | | 1 24 1 | CANTILLO |
| echa de nacimiento: | JACINTO | | Madre: | |
| 22/09/1990 | | | | LCIA IVIS |
| ugar de nacimiento: | | Cludadanía: | Identidad: | Sexo: Pieli |
| HOLGUIN | | CUBANA | 90092242666 | M BLANCA |
| las generales de la perso | na que arriba se d | HASTA ESTA FECI ANTECEDENT | HA NO CONSTAN | pedentes penales bajo au custodia con |
| | | | | |
| | | | | |
| | | | | |
| | | | | |
| | (8) | | | |
| | | | | |
| | | | | |
| | | | | |
| | | | | |
| All To the section of | | | | |
| | | | | |
| | | | | LEUCA DE |
| | | | | 137 . 33 |
| | | | | 197 WAY |
| 413 34. *** | 1.1 | | | |
| | \\\. | | | Church Hard |
| | | | 07/10/2016 | Harry |
| | | | | 1900000 |
| | | | | |
| | | | | |